【裁判字號】    99,裁,645
【裁判日期】    990318
【裁判案由】    教師升等
【裁判全文】
最  高  行  政  法  院  裁  定
                                       99年度裁字第645號
上  訴  人  甲○○
訴訟代理人  蔡雅蓯  律師
            張佳瑜  律師
被 上訴 人  國立屏東科技大學
代  表  人  乙○○
上列當事人間教師升等事件，上訴人對於中華民國98年11月17日
高雄高等行政法院98年度訴字第525號判決，提起上訴，本院裁
定如下：
    主  文
上訴駁回。
上訴審訴訟費用由上訴人負擔。
    理  由
一、按對於高等行政法院判決之上訴，非以其違背法令為理由，
    不得為之，行政訴訟法第242條定有明文。依同法第243條第
    1項規定，判決不適用法規或適用不當者，為違背法令；而
    判決有同條第2項所列各款情形之一者，為當然違背法令。
    是當事人對於高等行政法院判決上訴，如依行政訴訟法第24
    3條第1項規定，以高等行政法院判決有不適用法規或適用不
    當為理由時，其上訴狀或理由書應有具體之指摘，並揭示該
    法規之條項或其內容；若係成文法以外之法則，應揭示該法
    則之旨趣；倘為司法院解釋或本院之判例，則應揭示該判解
    之字號或其內容。如以行政訴訟法第243條第2項所列各款情
    形為理由時，其上訴狀或理由書，應揭示合於該條項各款之
    事實。上訴狀或理由書如未依此項方法表明，或其所表明者
    與上開法條規定不合時，即難認為已對高等行政法院判決之
    違背法令有具體之指摘，其上訴自難認為合法。
二、緣上訴人係被上訴人所屬水產養殖系副教授，申請以著作升
    等教授，經被上訴人民國97年12月31日97學年度第1學期第5
    次教師評審委員會（下稱校教評會）決議不予通過，並以98
    年2月23日屏科大人字第0980210038號函將該審議結果通知
    上訴人。上訴人不服，向被上訴人申評會提出申訴，經被上
    訴人申評會以98年4月13日97屏科大申評字第016號評議書決
    定申訴駁回。上訴人猶未甘服，向教育部中央教師申訴評議
    委員會提起再申訴，亦遭教育部中央申評會決定再申訴駁回
    ，遂提起本件行政訴訟，經高雄高等行政法院98年度訴字第
    525號判決駁回，上訴人對之提起上訴，主張：上訴人於97
    年10月6日提出之第2次教師升等，總分僅67.06分，理應於
    系教評會即不予通過，然上訴人卻通過系教評會、院教評會
    而進入校教評會，有明顯矛盾與原審認定不符，各級教評會
    既援引升等評分量表，作為計分項目基準，何以會有二種截
    然不同認定結果，原判決對此未予敘明，有理由不備及理由
    矛盾之違背法令。且被上訴人於系教評會及院教評會未將A2
    項目列計分數，卻於校教評會併計A2評分，有違信賴保護原
    則，原審對於此有利於上訴人證據不為審酌，有判決不備理
    由及判決不適用證據法則之判決違背法令。原判決對於被上
    訴人就A2項目之研究成果是否透過外審制度進行調查、未經
    外審調查是否違反司法院釋字第462號解釋，而有違公平原
    則，原判決並未審酌即認定無違公平原則有判決不備理由之
    違法。教師升等審查評分項目應依升等審查辦法第19條文義
    所載評議教師教學服務成績後併計外審研究成績等語，雖以
    該判決違背法令為由，惟核其上訴理由，係就原審取捨證據
    、認定事實之職權行使，指摘其為不當，並就原審已論斷者
    ，泛言未論斷，或就原審所為論斷，泛言其論斷矛盾，而非
    具體表明合於不適用法規、適用法規不當、或行政訴訟法第
    243條第2項所列各款之情形，難認對該判決之如何違背法令
    已有具體之指摘。依首開規定及說明，應認其上訴為不合法
    。
三、據上論結，本件上訴為不合法。依行政訴訟法第249條第1項
    前段、第104條、民事訴訟法第95條、第78條，裁定如主文
    。
中    華    民    國    99    年    3     月    18    日
                    最高行政法院第六庭
                        審判長法官  吳  明  鴻
                              法官  林  茂  權
                              法官  侯  東  昇
                              法官  劉  介  中
                              法官  黃  秋  鴻
以  上  正  本  證  明  與  原  本  無  異
中    華    民    國    99    年    3     月    19    日
                              書記官  張  雅  琴


司法院資訊處製作；財團法人民間司法改革基金會備份。
